臺灣臺南地方法院臺南簡易庭民事判決
110年度南簡字第1451號
原      告  周品仰  
訴訟代理人  王美蓮  
被      告  LE VAN THANH(黎文程)



上列當事人間因過失傷害案件，原告提起刑事附帶民事訴訟，請
求侵權行為損害賠償事件，經本院刑事庭裁定移送前來(110年度
交簡附民字第149號)，本院於民國110年11月18日言詞辯論終結
，判決如下：
    主  文
被告應給付原告新臺幣參拾伍萬伍仟參佰玖拾肆元，及自民國一
一○年七月三日起至清償日止，按週年利率百分之五計算之利息
。
原告其餘之訴駁回。
訴訟費用由被告負擔百分之九十九，餘由原告負擔。
本判決得假執行。但被告以新臺幣參拾伍萬伍仟參佰玖拾肆元為
原告預供擔保，得免為假執行。
原告其餘假執行之聲請駁回。
    事實及理由
壹、程序部分：
   被告經合法通知，未於言詞辯論期日到場，核無民事訴訟法
   第386條所列各款情形，爰依原告之聲請，由其一造辯論而為
   判決。又原告原聲明請求被告賠償之本金為新臺幣(下同)413
   ,294元，嗣於訴狀送達後變更其本金聲明金額為375,394元，
   核屬減縮應受判決事項之聲明，合於民事訴訟法第255條第1
   項第3款規定，應予准許。
貳、實體部分：
一、原告起訴主張：被告於民國109年11月29日18時10分許，騎
    乘電動自行車，沿臺南市仁德區二仁路1段315巷由東往西方
    向行駛，本應注意行駛至交岔路口應遵守道路交通號誌之指
    示，依當時情形，無不能注意之情事，疏未注意而貿然闖紅
    燈穿越路口，適原告騎乘車牌號碼000-0000號重型機車由北
    往南行駛至該路口處而撞及原告騎乘之機車，致原告受有頭
    部外傷多處鈍挫傷、右側顏面骨骨折、鼻骨骨折等傷害。原
    告依民法侵權行為之規定，請求被告賠償醫療費用155,594
    元、看護費用19,800元、精神慰撫金200,000元。並聲明：
    被告應給付原告375,394元及自起訴狀繕本送達翌日起至清
    償日止，按週年利率百分之5計算之利息。訴訟費用由被告
    負擔。願供擔保請准宣告假執行。
二、被告經合法通知，未於言詞辯論期日到場，亦未提出書狀作
    何聲明或陳述。
三、得心證之理由：
(一)按因故意或過失，不法侵害他人之權利者，負損害賠償責任
    ；汽車、機車或其他非依軌道行駛之動力車輛，在使用中加
    損害於他人者，駕駛人應賠償因此所生之損害。但於防止損
    害之發生，已盡相當之注意者，不在此限。民法第184條第1
    項前段、第191條之2分別定有明文。又按駕駛人駕駛汽車，
    應遵守道路交通標誌、標線、號誌之指示；汽車行駛時，駕
    駛人應注意車前狀況及兩車併行之間隔，並隨時採取必要之
    安全措施，道路交通安全規則第90條前段及第94條第3項分
    別定有明文。再按不法侵害他人之身體或健康者，對於被害
    人因此喪失或減少勞動能力或增加生活上之需要時，應負損
    害賠償責任。不法侵害他人之身體、健康、名譽、自由、信
    用、隱私、貞操，或不法侵害其他人格法益而情節重大者，
    被害人雖非財產上之損害，亦得請求賠償相當之金額，民法
    第193條第1項、第195條第1項分別定有明文。
(二)查：
  ⒈原告主張上開車禍事故之事實及因此發生損害，業據其提出
    道路交通事故現場圖及現場照片、台南市立醫院診斷證明書
    及急診、住院、門診收據等件為證，復有本院調閱之本院11
    0年度交簡字第1747號刑事案件全卷可佐。被告已於相當時
    期受合法之通知，未於言詞辯論期日不到場，亦未提出任何
    書狀或證據資料爭執前揭原告主張事實，依民事訴訟法第28
    0條第3項前段準用同條第1項之規定，應視同自認，本院綜
    合上開證據調查結果，堪認原告主張之上開侵權事實為真。
    依此，被告違反前揭交通規則致生本件車禍事故，其行為顯
    係肇事因素，對本件事故之發生具有過失自明，其過失行為
    與原告受有損害間具有相當因果關係，原告自得請求損害賠
    償。
  ⒉原告主張因本件車禍事故受傷，因此支出醫療費用155,594元
    、看護費用19,800元等情，有前揭就醫收據、診斷證明書可
    以佐證，被告未到庭對此爭執，綜上證據堪認原告此部分請
    求，有其依據，應予准許。
  ⒊精神慰撫金部分：按被害人受有非財產上損害，請求加害人
    賠償相當金額之慰撫金時，法院對於慰撫金之量定，應斟酌
    實際加害情形、所造成之影響、被害人痛苦程度、兩造之身
    分、地位、經濟情形及其他各種狀況，以核定相當之數額；
    復按慰撫金之多寡，應斟酌雙方之身分、地位、職業、教育
    程度、財產及經濟狀況、加害之程度、被害人所受之痛苦及
    其他各種情形核定相當之數額。原告因被告之過失傷害行為
    受有前揭傷害，精神上自受有一定程度之痛苦，原告依據民
    法第195條之規定請求被告賠償其非財產上之損害，即屬有
    據。本院審酌兩造之身分、地位、經濟狀況、被告之加害程
    度、原告所受傷勢及生理上所受之痛苦等一切情狀，認原告
    請求精神慰撫金之數額以180,000元為當。逾此範圍之請求
    ，則應駁回。
  ⒋綜上，原告所得請求被告賠償之金額，計為醫療費用155,594
    元、看護費用19,800元、慰撫金180,000元，合計355,394元
    。
(三)按給付有確定期限者，債務人自期限屆滿時起，負遲延責任
    。給付無確定期限者，債務人於債權人得請求給付時，經其
    催告而未為給付，自受催告時起，負遲延責任。其經債權人
    起訴而送達訴狀，或依督促程序送達支付命令，或為其他相
    類之行為者，與催告有同一之效力；民法第229條第1、2項
    分別定有明文。又遲延之債務，以支付金錢為標的者，債權
    人得請求依法定利率計算之遲延利息。但約定利率較高者，
    仍從其約定利率；而應付利息之債務，其利率未經約定，亦
    無法律可據者，週年利率為百分之5；亦為同法第233條第1
    項及第203條所明定。原告請求被告給付前開金額，未定有
    給付之期限，則原告請求被告依起訴狀繕本送達翌日即110
    年7月3日起至清償日止，按週年利率百分之5計算之遲延利
    息，自為法之所許。
(四)綜上，原告依據侵權行為之法律關係，請求被告賠償355,39
    4元及自110年7月3日起至清償日止，按週年利率百分之5計
    算之法定遲延利息，為有理由，應予准許，逾此範圍之請求
    則無理由，應予駁回。
四、按各當事人一部勝訴、一部敗訴者，其訴訟費用，由法院酌
    量情形，命兩造以比例分擔或命一造負擔，或命兩造各自負
    擔其支出之訴訟費用。民事訴訟法第79條定有明文。本件原
    告之訴為一部有理由，一部無理由，本案審酌兩造之勝敗情
    形，判決訴訟費用之負擔如主文第3項所示。本件原告勝訴
    部分，係屬民事訴訟法第427條第1項簡易訴訟事件所為被告
    部分敗訴之判決，依民事訴訟法第389條第1項第3款之規定
    ，本院就其勝訴部分，應依職權宣告假執行。原告就此部分
    聲明願供擔保請准宣告假執行即無必要。本院並依同法第39
    2條第2項規定，依職權宣告被告如為原告預供擔保後，得免
    為假執行。至於原告敗訴部分，其假執行之聲請，業因訴之
    駁回而失所依附，應併予駁回。
五、據上論結，原告之訴為一部有理由，一部無理由，依民事訴
    訟法第436條第2項、第385條第1項前段、第79條、第389條
    第1項第3款、第392條第2項，判決如主文。
中　　華　　民　　國　　110 　年　　12 　　月　　9 　日
                  臺灣臺南地方法院臺南簡易庭
                                法  官  盧亨龍　
以上正本係照原本作成。 
如不服本判決，應於送達後20日內，向本院提出上訴狀並表明上
訴理由（須附繕本）。如委任律師提起上訴者，應一併繳納上訴
審裁判費。
中　　華　　民　　國　　110 　年　　12　　月　　13　　日
                                書記官  謝婷婷